【裁判字號】    97,勞執,5
【裁判日期】    970930
【裁判案由】    准予強制執行
【裁判全文】
臺灣板橋地方法院民事裁定               97年度勞執字第5號
聲  請  人  乙○○
相  對  人  王惠貿易股份有限公司
法定代理人  甲○○
當事人間聲請裁定准予強制執行事件，本院裁定如下：
    主      文
聲請駁回。
聲請程序費用由聲請人負擔。
    理      由
一、聲請意旨略以：聲請人與相對人關於工資爭議等給付爭議事
    項前經臺北縣政府勞工局為勞資爭議協調，並成立調解。因
    相對人公司無故將聲請人之勞保退保，又無故加保，侵犯聲
    請人權益，理應14天才可以辦理，至聲請人無法請領失業給
    付，請求相對人賠償聲請人損失新台幣（下同）129,000 元
    ，為此依勞資爭議處理法第37條第1 項規定，聲請裁定准予
    強制執行等語，並提出臺北縣政府處理勞資爭議協調會議記
    錄、離職證明書等影本各1 份為證。
二、按勞資爭議經調解成立或仲裁者，當事人之一方不履行其義
    務時，他方當事人得向該管法院聲請裁定強制執行並免繳裁
    判費；於聲請強制執行時，並免繳執行費，勞資爭議處理法
    第37條第1 項定有明文。又有關「勞資爭議調解會」及「勞
    資爭議協調會」之性質及法律依據，觀諸勞資爭議處理法第
    11條規定：「勞資爭議之調解，直轄市或縣（市）主管機關
    ，應於接到當事人申請調解或依職權交付調解之日起七日內
    ，組成勞資爭議調解委員會處理之」，可知「勞資爭議調解
    委員會」係依勞資爭議處理法規定所組成，其調解成立者，
    視為爭議當事人間之契約，當事人之一方不履行其義務時，
    他方當事人得向該管法院聲請裁定強制執行並免繳裁判費；
    而「勞資爭議協調會」係主管機關為迅速解決勞資爭議而採
    行之處理方式，非為法定之處理程序，但如雙資雙方達成協
    議，則該協議僅具有民法和解之效力。
三、經查，本件聲請人主張其與相對人於民國97年9 月3 日在臺
    北縣政府勞工局成立協調一節，縱認為真，惟既非經主管機
    關交付調解或仲裁，而不屬依勞資爭議處理法規定程序成立
    之調解或仲裁，並無用勞資爭議處理法第37條規定得逕向法
    院聲請准予強制執行之餘地；且依照聲請人提出之臺北縣政
    府處理勞資爭議協調會議記錄所載，聲請人係主張：先前雙
    方於97年6 月27日於縣府協調在案，相對人有開立非自願離
    職證明書，惟相對人又於97年6 月10日加保勞保，直至同年
    6 月30日辦理退保，致使聲請人無法申請失業給付，請求相
    對人補發非自願離職證明書及退還被扣勞退金24,156元、7
    天年假8,400 元，合計32,556元等語，為此聲請勞資爭議協
    調。而相對人則表示：願意補發非自願離職證明書予聲請人
    ，而生請人請求勞退金及年假已於上次協調方案內和解，聲
    請人不得再以其他相關名義或理由提起爭議等語。經協調後
    之「結論欄」為：「一業經本會協調，勞資雙方（即聲請人
    與相對人）同意以新台幣10,000元達成和解之協議，本款資
    方以現金當場給付予勞方收訖無誤。二本件協調成立（不另
    立和解書），爾後雙方均不得再就勞雇關係存續中所生之一
    切爭議或事項提起任何請求或追訴。」，顯見就聲請人所主
    張之勞資爭議協調事項，經協調成立後，相對人已當場給付
    聲請人10,000元而履行完畢，並無何未依協調成立內容履行
    之情事，附此敘明。從而，聲請人本件聲請，於法尚有未合
    ，應予駁回。
四、依非訟事件法第21條第2 項，民事訴訟法第95條、第78條，
    裁定如主文。
中    華    民    國    97    年    9     月    30    日
                      勞工法庭  法  官 陳翠琪
以上正本證明與原本無異
如對本裁定抗告，須於裁定送達後10日內向本院提出抗告狀，並
應繳納抗告裁判費新臺幣1,000元
中    華    民    國    97    年    10    月    1     日
                                書記官  李瑞芝


司法院資訊處製作；財團法人民間司法改革基金會備份。
